---
layout: page

title: 2020-06-05 Referat
published: true
referent: "?"
---

# {{ page.title }}
## Fagutvalget ved Institutt for informatikk

_Saksliste for styremøte den 06. juni 2020 kl_ _13:15_ _på ZOOM_

## Formaliteter

### Godkjenning av dagsorden

Godkjent

### Godkjenning av referat

Godkjent

## Orienteringssaker

### 06/06/2020: Møter og gjort siden sist

- Lederpar
  - Styret har gitt en innstilling for en ML-stilling på IFI.
  - Kommer til å bli avgjort over sommeren
- KK
  - Ikke noe nytt
- MNSU
- Arrangement
  - Siri, admin, drift og FUI var i et møte.
  - Skal ha et møte med arrangementgruppa på mandag for å finne ut av hva vi må gjøre før fadderuka.
  - Admin, fadderstyre og fui skal prøve å ha et møte på tirsdag.

## Diskusjonssaker

### Sak 35/2020: Arrangement-gruppa

- Potensielt nytt innhold?
- Skal ikke være noe programmering i forkurset
- Skal handle om bruk av terminal etc
- 2 timer oppgavejobbing
- Kan man ha et forkurs for IN1000?
- Skal man ha et bredere forkurs på ifi?
  - Bør ha noe opplæring i Devilry
  - Fjerninnlogging, hvordan fungerer det, hvordan overføre filer mellom ifi pc og privat pc
  - Vise emnesider og hvordan lete frem informasjon der.
  - Informasjon om verktøy, lisenser og programmer vi har gratis gjennom UiO
  - Hvorfor lærer vi terminal? Hvorfor lærer vi disse tingene?
  - G suite
  - Kildehenvising. Hvordan kildehenvise, hvorfor det er viktig.
  - Informasjon om operativsystemene. Hvorfor linux på ifi? Hvorfor har det noe å si?
  - Kan man gjøre noe sosialt? Før kunne man sitte to-og-to, hvordan løse det over zoom? Breakout rooms? Kan man dele inn etter faddergruppene? Virker som et godt tiltak for promotering av forkurset og integrering av faddergruppene.
  - Vise IFI-rooms nettside?
  - Padlet?

### Sak 36/2020: FU-søknader

- [https://fordelingsutvalget.org/posts/2020/2020-06-15-Femte\_m%C3%B8te\_v%C3%A5r/](https://fordelingsutvalget.org/posts/2020/2020-06-15-Femte_m%C3%B8te_v%C3%A5r/)
- iFriluft
  - Foreningen burde kunne illustrere at de kan overleve som forening og ha en stabil drift med jevn aktivitet før de søker om promoteringsutstyr(flagg etc).
    - FUI mener altså nei
  - Skal sende mail og be om å få mer informasjon om webhotell, hvorfor de har valgt akkurat den løsningen og den tjenesten.
- Mikro
  - Diskutert oss gjennom ulike saker i søknaden. Mikro sender en revidert søknad etter at man har funnet flere feil. I utgangspunktet var ingen uenige i søknaden.
- Endringsforslag
  - FUI støttet at det blir en endring i retningslinjer for eiendeler.

## Oppsummering

### Sak 37/2020: Eventuelt

- Tilleggslån fra lånekassen for gruppelærere og rettere

### 06/06/2020: Avslutningsvis

- Hva hver gruppe skal gjøre til neste gang