---
layout: page

title: 2020-05-22 Referat
published: true
referent: "?"
---

# {{ page.title }}
## Fagutvalget ved Institutt for informatikk

_Saksliste for styremøte den 22. mai 2020 kl_ _13:15_ _på ZOOM_

## Formaliteter

### Godkjenning av dagsorden

Godkjent.

### Godkjenning av referat

Godkjent.

## Orienteringssaker

### 05/05/2020: Møter og gjort siden sist

- Lederpar
  - Mailet noe med Ragnhild om noe fag som har hatt vanskelig prøveeksamen.
  - Blitt kontaktet av admin om bokskap
  - Hvis noen skal hente noe fra skap, skal de melde til Milla i admin fordi vi ikke har tilgang til bygget.
  - Admin vurderer å ha skapene tomme til høsten.
- KK
  - Publisert rapporten!
- MNSU
  - I siste møte pratet de om mangler på prøveeksamener. Det ser ikke ut til at alle emner har fått prøveeksamener på fakultetet.

      - FUI diskuterer fag på ifi som ikke har prøveeksamen. Julie noterer ned disse emnene.
    - Snakket generelt om hjemmeeksamen. Viktig at faglærer er tilgjengelig helt i starten og slutten av eksamensperioden. Mulig det
    - Snakket om studiestart til høsten. Åpnet opp for å kunne ha fysiske møter. Viktig at studentene får tilhørighet til studiestedet og folkene der. Snakket spesifikt om hvordan den åpningen kunne foregå.
      - Velkomstdagen: dele opp arrangementet, flere møter som skjer parallelt? Eller skal man dele det utover dagen? Evt digitalt oppmøte.
      - Dagtidsarrangementer kan foregå på campus. Det er en størrelsesbegrensning på ca 200 personer.
      - Skal ha edru fadderkoordinatorer. Skal kunne holdes på campus, så lenge det ikke er noen andre som har arrangementer.
      - Hvordan ivareta studenter i en digital hverdag? Fagutvalgene kan ha arrangementer som ikke er bare for foreningen internt.
    - Det skal åpnes et nytt senter ved UiO for data science.
    - Lenke til brukerstøtte for spørsmål om eksamen. Denne lenken bør sendes ut til alle gruppelærere slik at de vet hvordan de håndterer spørsmål om eksamen.
- Arrangement
  - Dårlig oppmøte sist. Få fra admin, så det ble avtalt nytt møte.
- Sosial
  - Skal sende en fellesmail.

## Diskusjonssaker

### Sak 33/2020: Oppdatering fra møte med Ellen og Ragnhild

- Gradvis åpning av IFI. I første omgang ansatte, Phd- og masterstudenter.
- IFI vil få flere studieplasser. Usikkert hvor mange og hvordan de blir fordelt.
- Silurveien vil åpne delvis neste semester. Noen kurs vil kunne ha eksamen der, men ikke alle. Pen-og-papir-eksamen kan bli innført.
- Vet fortsatt ikke hvordan bestått/ikke bestått blir vurdert i masteropptak.
  - Under MNSU møtet hadde man snakket om at det kanskje kom en forskriftsendring. Uansett hvordan det blir, så blir det uansett kun for fag som ellers ikke har pleid å være bestått/ikke bestått. Forskriftsendringen blir vag, slik at man kan vise skjønn.
- IFI får mer midler til å ansette gruppelærere ettersom at det vil bli mer fokus på gruppeundervisning. Store forelesningssaler vil mest sannsynlig ikke bli brukt (Simula, Store aud etc)

## Oppsummering

### Sak 34/2020: Eventuelt

- Mer diskusjon om masteropptak
  - Hvordan er det for studentene som har en bachelor på to år?
  - Noen studenter har kun 30 studiepoeng
- Kort diskusjon om hvorfor det er så høy strykprosent for designstudenter i IN1000 og IN1020

### 22/05/2020: Avslutningsvis

- Hva hver gruppe skal gjøre til neste gang
  - Dropper det, over tiden.