---
layout: page

title: 2020-05-05 Referat
published: true
referent: "?"
---
# {{ page.title }}
## Fagutvalget ved Institutt for informatikk

_Saksliste for styremøte den 05. mai 2020 kl_ _09:15_ _på ZOOM_

## Formaliteter

### Godkjenning av dagsorden

Godkjent.

### Godkjenning av referat

Godkjent

## Orienteringssaker

### 05/05/2020: Møter og gjort siden sist

- Lederpar
  - Vært i møter
  - Referat fra møte med Ragnhild og Ellen ligger i referatkanalen i Slack
  - Vi skal ha en arbeidsgruppe
  - Dialogmøte på torsdag
  - ML-utlysningen. Dennis skal være i intervjukomite. Vi trenger studentrepresentanter til å være med på prøveforelesning
  - Usikkerhet med engelskspråkelige emner, om det blir utelukkende digitalt til høsten, men noen kurs er veldig praktiske, så de skal prøve å kjempe gjennom at de mindre master-emnene til å gå fysisk.
  - Fakultetet tar lang tid med å komme til en beslutning på bestått/ikke bestått ordningen. MNSU har tatt kontakt med studentparlamentet også.
  - Snakket litt om søkertallene - ingen store forskjeller.
  - Man skal ha litt erfaringsutvikling med høgskolen kristiania, fordi de har god erfaring med digitale kurs.
  - Førstesemesterstudenter bachelor vil bli prioritert, deretter tredjesemester bachelor/førstesemester master.
- KK
  - Skal presentere rapporten på UU-møte på torsdag
  - Har sendt ut kursevalueringen for dette semesteret utenom ENT1000 fordi det står at ingen er oppmeldt til faget. Noe er feil med det kurset i studentweb
- MNSU
  - Forrige mandag hadde vi arbeidsforum
  - Ble holdt et sosialt arrangement
- Arrangement
  - Skal ha møte senere i dag, så har mer å komme med etter det.
- Sosial

## Diskusjonssaker

### Sak 31/2020: Nytt møtetidspunkt?

- Ting har endret seg for styremedlemmer og tidspunkt passer ikke nødvendigvis like bra lenger.
  - Vi lager en doodle

### Sak 32/2020: Studentrepresentant arbeidsgruppe

- Instituttet skal opprette en arbeidsgruppe for erfaringsutveksling, trenger representant/er fra FUI.
  - Eirik er med.

## Oppsummering

### Sak 33/2020: Eventuelt

- Hva skjer med bokskap?
  - Hvis man skal inn på Kristen Nygaards hus, så må du ta et smittekurs. Gjelder det også på IFI?
    - Skal sjekke
  - Hvis vi får tillatelse til å gå inn og klippe, så bør vi ta det nå snart.
  - Tentativ plan: Vi klipper til neste vårsemester, men vi kommer ikke til å lagre det vi finner lenge.
    - Vi bør ha en midlertidig vedtektsendring i august for det
    - Legger det inn som en sak i generalforsamlingen

### 05/05/2020: Avslutningsvis

- Hva hver gruppe skal gjøre til neste gang(Mulig sløyfing)
- Dennis og Vetle skal i møte med Ellen og Ragnhild neste torsdag, og dialogmøte på nå på torsdag. UU møte på torsdag. Venter på svar om bestått/ikke bestått/ ordningen.
- Deler rapport med UU
- Allmøte på fredag klokken 16:00! Fredag 8. mai. Alle må komme.
- Møte etterpå.
- Vi må få til noe sosialt.