---
layout: page

title: 2020-03-03 Referat
published: true
referent: "?"
---
# {{ page.title }}
## Fagutvalget ved Institutt for informatikk

_Saksliste for styremøte den 03. mars 2020 kl_ _09:15_ _på SCHEME_

## Formaliteter

### Godkjenning av dagsorden

**Lovlig sen, men godkjent**

### Godkjenning av referat

**Godkjent**

## Orienteringssaker

### 03/03/2020: Møter og gjort siden sist

- Lederpar
  - **Ennå ikke meldt inn i Brønnøysund og Vipps.**
  - **Fortsetter med gruppelærerpris.**
- Bokskap
  - **Endra litt på formulleringen i reglementet.**
  - **Midlertidig lagringsplass i resepsjonen**
  - **Dato for klipping blir satt**
- Sosialt
  - **Planlegger styremiddag, mulig på en torsdag**
- KK
  - **KE-kveld gjennomført**
  - **Flere ble ferdig, må være ferdig innen mandag 9. mars**
- Web
  - **Siste referater blitt lastet opp, men ikke synlige**
- PR
  -
- MNSU
  - **Ikke optimale referat fra møtene**
  - **Sende klage til leder**
  - **Dennis er på saken**
  - **Fakultetet har bedt utdanningsledere om å se på&quot;de store&quot; emnene (1. Og 2. semester) for å se på blant annet frafall**
  - **Design sliter i de store fellesemnene (1000, 1010…). Rundt 40% stryk**
  - **2010 blir trukket frem som problemfag, men det er satt inn tiltak**
  - **En slik gjennomgang hvert semester**
  - **Vårball på hele matnat? Mye styr. FUI virker tvilende**
  - **Prøveprosjekt med Leganto (pensumliste). Bra for de som har mange bøker, kanskje unødvendig for Ifi**
  - **For mange sider? Canvas, emneside, leganto…**
  - **Møte med fakultetet snart, si ifra om saker. F.eks kolliderende eksamener skal gi utsatt eksamen**
- Arrangement
  - **Skrevet mail til Kristin**
  - **Må ha dager neste uke hvor alle er ledige for møte**
- Annet?

## Diskusjonssaker

### Sak 23/2020: Skal vi skrive et forslag om donasjon til FU?

- Hvis så, må det diskuteres hvem det skal doneres til, hvem som vil ha ansvaret for å skrive søknad + legge det frem på et FU møte.
  - **Hadde planer tidligere, pengene er der fordi linjeforeninger nektes bedpress**
  - **Ønsker heller å gi mer til Ifi-studentene (f. Eks gi 50 000 til foreninger)**
  - **Foreningene snakker seg i mellom**

Oppsummering

### Sak 24/2020: Eventuelt

-

### 03/03/2020: Avslutningsvis

- Hva hver gruppe skal gjøre til neste gang
  - **Leder: svare på mail og henvendelser, samt brønnøysund, tilgang til Vipps**
  - **Bokskap: Avtale klipping og fjerne ting i 8.**
  - **KK: Skrive ferdig rapporter**
  - **Web: Legge ut siste ref. Og oppdatere nettsiden**
  - **Arrangement: Ha møte**