---
layout: page

title: 2020-04-21 Referat
published: true
referent: ""
---
# {{ page.title }}
## Fagutvalget ved Institutt for informatikk

_Saksliste for styremøte den 21. april 2020 kl_ _09:15_ _på ZOOM_

## Formaliteter

### Godkjenning av dagsorden

Godkjent.

### Godkjenning av referat

Godkjent.

## Orienteringssaker

### 21/04/2020: Møter og gjort siden sist

- Lederpar
  - Vært i ulike møter. Julie har også vært med i flere av dem pga hun er med i STUT.
  - Vi stemte for bestått/ikke bestått og hjemmeeksamen. Slik ble det også. MNSU var også enige i dette.
  - Noen enkeltsaker fra studenter. Mye har ordnet seg fint, men ikke alt.
  -
- KK
  - Rapporten er ferdig.
  - Ragnhild har lest og kommet med tilbakemeldinger.
  - Burhan skal gjøre ferdig endringer.
  - Skal vises frem på UU møtet 7.mai
- MNSU
  - De hadde quiz på fredag.
  - Fint om flere fra FUI blir med på arrangementer fra MNSU :)
  - Det er ikke noen andre enn IFI som har noen konkurranse for plasser for master.
  - Hvordan skal bestått telle for masteropptak på IFI? Hvordan skal rangeringen fungere?
  - Hva kreves for å få bestått? Hva er grensen?
  - Vi støtter at bestått er &quot;A til E&quot;, men det er fortsatt diskusjoner på dette.
  - Vil få en oppdatering i STUT i morgen 22.04.
  - MNSU arrangerer litt sosiale arrangementer
- Arrangement
  - Det ble holdt et møte hvor man fordelte ansvarsområder.
  - Prøvd å kontakte fadderstyre for å spørre om de vil bidra i forkurset. Har ikke fått noe svar enda.
  - Må muligens se etter alternativer hvis vi ikke kan holde forkurset fysisk, men digitalt. Kan ikke sitte 600 stykker i Sophus Lie.
  - IN1150 er det kurset som har fungert best digital, sier Julie. Det er et veldig godt fungerende nettkurs. Også en mattermost kanal hvor man kan få en-til-en hjelp.
- Sosial
  - Blir ikke styremiddag.
  - Hyttetur? Vi må se det an når det nærmer seg.
  - Vi setter en dato, og når det nærmer seg så tar vi en beslutning. Selv om man _kan_ gjennomføre, så er det ikke sikkert vi bør.
  - Skal vi gjøre noe sosialt i løpet av våren?
    - Digital spillekveld?
    - Scribble
    - Quiz
    - Digital styremiddag

## Diskusjonssaker

### Sak 27/2020: Hva har skjedd på IFI?

- B/IB i alle fag
  - Hvis foreleser sier noe annet, så si i fra til Dennis.
- Hjemmeeksamen eller muntlig eksamen
  - Digital undervisning på alt. Forelesninger skal også bli lagt ut på en eller annen måte.
- Har dere noen spørsmål, så skal jeg svare best mulig eller ta med spørsmål til møte med Ellen og Ragnhild.
  - Ta også kontakt med Julie, hun er i mye møter og trenger input.
  - Julie kommer med oppdatering i morgen etter STUT-møte.

### Sak 28/2020: Tiltak for bedre læring

- Hvilke tiltak bør innføres for å fange opp studenter som føler at de ikke får samme hjelp som tidligere?
  - Det er færre som deltar i gruppetimer og forelesninger på Zoom.
  - Hvilke tiltak kan gjøres?
  - En erfaring er å ha to gruppelærere i en gruppetime. Den ene gruppelæreren tar kontakt en-til-en og spør om &quot;hvordan det går, er det noe jeg kan hjelpe deg med&quot; og det har visst hjulpet veldig.
  - Noen gruppetimer har byttet tidspunkt. Noen nevner &quot;dårlig døgnrytme&quot; som grunn.
  - IN3050 har et excel ark du kan skrive deg opp på for å få en-til-en hjelp
  - Breakout room kan blir brukt for å screenshare-e.
  - Terskelen er litt høyere for å spørre om hjelp, mener noen.
  - Noen tror det er viktig at man gruppelærere om informere om gruppetimens struktur og form, sånn at folk er forberedt på det.
  - Opptak av gruppetimene kan være nyttig. Anonymiserte spørsmål. Det var ekstragruppetimene i IN2140.
  - IN1150 hver mandag og søndag kommer det en mail med info om den kommende uka, med tidspunkter, linker, tema, innleveringer, ressurser osv.
  - Mange kurs bør vende seg mot IN1150 for inspirasjon, fordi dette kurset har hatt nettkurs i mange år.
  - Oppsummert:
  - Ha to personer i gruppetime
  - Se på IN1150
  - Gjøre opptak av gruppetimen
  - Sende informasjon om planen for timen(e). Mer info på forhånd.

### Sak 29/2020: FU-søknader

- [https://fordelingsutvalget.org/posts/2020/2020-05-04-Fjerde_m%C3%B8te_v%C3%A5r/](https://fordelingsutvalget.org/posts/2020/2020-05-04-Fjerde_m%C3%B8te_v%C3%A5r/)
- IFI-podcast
  - Samme søknad som sist.
  - Vi har ikke endret mening.
- Digitus
  - Skulle arrangere blå-tur. Ber om refusjon.
  - Kan de be om refusjon fra forsikring?
  - Vi ber om at de bør sjekke reiseforsikring først.

Oppsummering

### Sak 30/2020: Eventuelt

- Universitetsbiblioteket har et tilbud som heter &quot;Unntaksbiblioteket&quot;. Vi bør dele det til våre kretser og bruke tilbudet og ta med noen venner inn i det. Det er et veldig godt tilbud til studenter.
- Administrasjonen har fått færre henvendelser enn før. Vi kan være litt mer lav-terskel tilbud - den admin front desken. Kan vi lage epost-alias? Spre ordet at folk kan ta kontakt.
  - Vi snakket litt om erfaringer.
  - Eiendomsavdelingen har egen hjelpeside for koronarelaterte problemer.
- Enkelte masterstudenter kan få gjennomføre arbeid på IFI-bygget. De har søkt med navn til admin -\&gt; matnat. Gjelder kun avtroppende masterstudenter. De som MÅ ha fysisk oppmøte.
- Kan gjennomføre obligatoriske oppgaver etter eksamen, for dem som trenger fysisk oppmøte feks kjemi-studenter.

### 21/04/2020: Avslutningsvis

- Hva hver gruppe skal gjøre til neste gang(Mulig sløyfing)
  - Skal vi ha møter fast?
  - Annenhver uke bestemt, og hvis det skjer veldig lite så kan vi ta et mer uformelt møte.
