---
layout: page

title: 2021-10-05 Referat
published: true
referent: "Ukjent"
---

## Referat fra styremøte den 05.10.21

Tid og sted: Seminarrom C, klokken 16.15

Tilstede: Olav Haaland Moseng, Ingeborg Steel, Sunniva Sol Standnes Blix, Annika Willoch Olstad, Alina Krogstad, Johanne Thunes, Ada Akalin Akkøk, Bjørn, Victoria, Eirik

Fraværende: Tram Bich Michelle Nguyen

### Sak 26/21: Etterfylling av styreplasser

På generalforsamlingen ble det vedtatt at styret i FUI selv kan fylle de to restererende styreplassene. Det har meldt seg to kandidater som kan tenke seg de to siste plassene og styret må ta stilling til om de to personene skal innlemmes. De to er:

- Liv Hilde Sjøflot
- Ada Akalin Akkøk

**Enstemmig vedtatt på akklamasjon**

### Sak 27/21: Tildeling av roller

For at arbeidet med FUI skal gå greit for seg og for at alle i styret skal føle seg involvert, er det praktisk at alle styremedlemmer tar på seg en rolle med gitt ansvar. Leder og nestleder har allerede roller. De øvrige rollene som må fylles er:

- Kursevalueringsansvarlig
- Assisterende kursevalueringsansvarlig
- Økonomiansvarlig
- PR-ansvarlig
- Møteansvarlig
- Sosialt ansvarlig
- Webansvarlig
- Tilgangsansvarlig
- Bokskapsansvarlig
- Assisterende bokskapsansvarlig
- FU-ansvarlig

**Vervene presenteres v/Alina.**

**Diskusjon rundt vervene og grupper, og overlapp mellom disse. Alina synes det er viktig at noen har hovedansvaret rundt hver av disse tingene. Følgende stiller til vervene**

- **Kursevalueringsansvarlig: Liv Hilde Sjøflott**
- **Assisterende kursevalueringsansvarlig: Sunniva Sol Standnes Blix**
- **Økonomiansvarlig: Olav Haaland Moseng**
- **PR-ansvarlig: Eirik**
- **Møteansvarlig: Ingen funnet enda**
- **Sosialt ansvarlig: Linea**
- **Webansvarlig: Bjørn**
- **Tilgangsansvarlig: Johanne Thunes**
- **Bokskapsansvarlig: Ada Akalin Akkøk**
- **Assisterende bokskapsansvarlig: Annika Willoch Olstad**
- **FU-ansvarlig: Ingeborg Steel**

### Sak 28/21: FU-søknader

Fordelingsutvalget FU mottar søknader fra ulike foreninger om støtte til aktiviteter. Sakene tas som regel i FU-møtet, men noen ganger er det saker med så kort frist at sakene må tas på sirkulasjon. FUI må uttale seg om disse ved å stemme for eller mot, samt komme med bemerkninger. Det foreligger tre søknader som FUI er bedt om å ta stilling til. Disse er

- CYB søker om å få sende tre personer til FIF i Trondheim [https://fordelingsutvalget.org/posts/2021/2021-10-1-Sirkulasjonssak_cyb/](https://fordelingsutvalget.org/posts/2021/2021-10-1-Sirkulasjonssak_cyb/)

**Vi foreslår at denne godkjennes, men at det må kjeftes. Det bør neste gang planlegges før, og kanskje også at det bør planlegges en felles delegasjon. Det bør også vurderes å være færre med enn 3.**

- MAPS ettersøker om støtte til programmeringskonkurranse i Escape

  [https://fordelingsutvalget.org/meetings/2021/2021-09-28/soknad-01-maps.pdf](https://fordelingsutvalget.org/meetings/2021/2021-09-28/soknad-01-maps.pdf)

**Vedtatt positivt til søknaden.**

- Defi søker støtte til hyttetur

  [https://fordelingsutvalget.org/meetings/2021/2021-09-28/soknad-02-defi.pdf](https://fordelingsutvalget.org/meetings/2021/2021-09-28/soknad-02-defi.pdf)

**Vedtatt positiv til søknaden.**

### Sak 29/21: Orienteringssaker

- Status bokskap
- **Maaange skap må klippes! Kanskje vi bør få ut budskapet bedre, PR og bokskap bør samarbeide.**
- **Vi kan donnere de dårlige til MNSU**

### Sak 30/21: Eventuelt

Saker til eventuelt skal meldes inn ved møtets start.

**Boltekuttere må kjøpes inn, utredes hvor mye som må brukes.**

**Vi trenger arrangementsansvarlig, gjelder In1000-seminar og arrangementsansvarlig.**

- **Linnea ser på In1000-seminar**
