---
layout: page

title: 2021-03-03 Referat
published: true
referent: "Eirik Berg"
---

# {{ page.title }}

# Fagutvalget ved Institutt for informatikk

_Saksliste for styremøte den 03. mars 2021 kl_ _16:15_ _på Zoom_

Formaliteter

Godkjenning av innkallingen

- **Godkjent**

Godkjenning av agenda

- **Godkjent**

Godkjenning av referat

- **Godkjent**

Orienteringssaker

Sak 9/21: Åpner for noe fysisk undervisning i IN1010, IN1060 og IN2140

- **Fui foreslår at det er første og andreårsstudenter som bør prioriteres.**

Sak 10/21: Hvordan går det med gruppene?

- **Bokskap**
  - **Bokskap skal ha møte rett etter dette møtet, så når du leser dette referatet har det nok allerede skjedd...**
- **Sosial**
  -
- **Arrangement**
  - **Funnet slagplan, mail skal sendes**
- **Web-gruppa**
  - **Fiksa mail og lagt ut referater**
  - **Allmøte-referat kommer**
- **Kursevaluering**
  - **Snart ferdigskrevet, skal korrekturleses**
  - **Varsle om &quot;problematiske&quot; kurs til Ragnhild innen 8. mars**

Diskusjonssaker

Sak 10/21: Foreleserpris - hvilket format? Hvem skal få pris?

- **Tidligere har det blitt gjort på julebord, skjer nok ikke i år**
- **Mulig det kan bli gitt til sommeren**
- **Er dette et ansvar fui bør ha?**
  - **Noen andre bør kanskje ta grovarbeidet**
  - **Samtidig representerer FUI studentene**
    - **Så det blir et spørsmål om hvem som bør ta det**
- **Bør gruppelærerne i FUI være inhabile?**
- **Det er lettere å plukke ut en foreleser**
- **Det kan være et alternativ å sette opp en gruppe med studenter fra forskjellige studieprogram/år**
- **KONKLUSJON: vi legger en plan for forelesningspris (sommerfesten?)**
  - **Emneansvarlige kan være med på å nominere gruppelærere**
  - **FUI er med på å ha noe å si om gruppelærerpris, men et større ansvar hviler på administrasjonen**

Sak 11/21: Publisering av kursevalueringer på emnesider - hva tenker vi nå?

- **Ragnhild ønsker at studenter skal få se hvordan kurset har forbedret seg**
  - **Faglærer skriver hva hen har gjort for å forbedre kurset**
- **Fui stiller seg positive til dette**
  - **Fui ønsker seg også at rapporten publiseres**

Sak 12/21: Samarbeid med kommunikasjonsgruppa på IFI.

- **FUI kan ha take over, krever dog litt forberedelse**
  - **For eksempel rundt KE-tider**

Sak 13/21: PR-gruppen tar opp sak om den internasjonale kvinnedagen

- **Digital konkurranse i anledning kvinnedagen**
  - **Pågår fra torsdag til mandag**
  - **Kan vinne premier hver dag**
  - **Flere bedrifter har vist interesse!**
  - &quot; **Viktigste grunner til at kvinner bør studere informatikk&quot;**
  - **Word count**
  - **Lille-Eirik lager nettskjema**
  - **6 vinnere!**
  - **Alina, Magnus, Ragnhild, Kristin B og IKT Norge er jury**

Vedtakssaker

Eventuelt

Sak 14/21: Eirik tar ordet

--------------------------
