---
layout: page

title: 2021-10-19 Referat
published: true
referent: "Ukjent"
---

## Referat for styremøte den 19.10.21

Tid og sted: Møterom Awk, klokken 14.15

Tilstede: Olav Haaland Moseng, Ingeborg Steel, Sunniva Sol Standnes Blix, Annika Willoch Olstad, Alina Krogstad, Victoria Müller, Liv Hilde Sjøflot, Eirik Ølberg, Ada Akøkk Akalin

Meldt forfall: Johanne Thunes, Bjørn

Mangler: Tram Bich Michelle Nguyen

### Sak 31/21: Godkjenne innkalling, saksliste og referat

Hvordan skal innkalling gjøres for fremtiden? Hva foretrekker styret? Hvordan skal saker til agenda meldes inn

- Orientering om møter skjer i slack, ingen mail eller annen utlysning
- Ny saksliste skal opprettes rett etter hvert møte
- Saker til agenda skal meldes innen 24 timer før neste møte. Deretter kan det legges inn som eventuell sak.

Ansvarlig: Alina

### Sak 32/21: Møteleder og referent

Skal vi velge fast møteleder og referent?

- Møteleder: Alina (Victoria som vara)
- Referent: Victoria (Eirik som vara)

Ansvarlig: Alina

### Sak 33/21: Oppsummering fra MNSU og møte med instituttet

Hva har skjedd på disse møtene som styret må orienteres om?

- MNSU er matnat sitt studentutvalg, med en representant fra alle fagutvalg. Inkludert en representant fra FUI. Torsdag 21.10 er det møte med fakultetsledelsen, der Alina representerer FUI. Har du innspill om ulike saker må disse meldes inn til Alina via Slack før 21.10.
  - Saker som skal tas opp:
    - Digital/fysisk undervisning
      - Sentral styring på teksting av forelesninger?
- Møte med instituttet har Victoria og Alina annenhver uke. De (instituttet) ønsker gjerne tilgang til rådata, da de allerede er i gang med planlegging av forelesninger/pensum til neste år.
  - Neste møte er 02.11 og vi er blitt orientert om at en sak vedrørende sedelighet skal tas opp. Alina sender mail til Stefan og etterspør mer informasjon om saken. Hvordan skal saken føres videre?

Ansvarlig: Alina

### Sak 34/21: Seminar IN1000

Hva er status? Hva trenger vi å gjøre?

- Seminaret er to timer med foredrag om oblig 8 (pensum til dette temaet). Orakler er så tilgjengelige for å hjelpe og veilede. En slags krisehjelp til siste oblig før eksamen. Skal holdes 03.11, 16:00 - 18:00 på Caml og C. Simula til foredrag. Det er ikke påkrevd at noen fra FUI må stille opp, men veldig hyggelig med hjelp.
- Vi må sende melding til admin om timelister for Orakler og pizza
- Sende ut påmeldingsskjema til studentene
- Eir lager et skjema for påmelding til studenter som vil delta
- Studentene får informasjon om arrangementet 20.11 i IN1000

Ansvarlig: Eir

### Sak 35/21: Foreningsdagen

Hvem kan stille? Er vi nok som kan til at FUI kan stille? Hva trenger vi å gjøre?

- Alina og Eir kan ikke stille opp på foreningsdagen 13-16 på grunn av møte med fakultetet. Det er primært 13-14 vi sliter med bemanning. De som kan stå på stand må melde fra i Slack.
- Vi skal ha et spørreskjema (via qr-kode?) slik at studenter kan melde inn hva som helst. Hva er bra/hva er dårlig/ saklig/usaklig, anonymt. Trøstemat til de som kommer innom stand?

Ansvarlig: Eir

### Sak 36/21: Bokskap

Hva er status for tømming av bokskap? Planlegges det en ryddedag, og blir det salg av det som ikke bli hentet?

- Melding i Slack om bokskap og klipping. Klipping blir fredag 22.10, 16:00. Boltekutter er kjøpt inn. Alle som kan stiller.
- Presiser på lapper og facebook at alle skap som ikke er betalt for vil bli tømt. Både de med og uten lås.
  - Lapper i 7 etasje må fikses og være hengt opp asap

Ansvarlig: Ada og Annika

### Sak 37/21: Økonomi

Hva er vår økonomiske status? Hvilke penger har vi å bruke?

- Olav har tilgang til nettbanken, men fakturaportalen må ordnes.
- Regnskapet er litt kaos.
- Olav lager et forslag til budsjett for ett semester.
  - Blant annet hyttetur og merch, boltekutter
- Budsjettet vil kunne godkjennes v22.
- Det er en egen økonomi kanal i Slack
- Alina har funnet cash på kontoret. 85,50 DKK og 89 NOK

Ansvarlig: Olav

### Sak 38/21: Altinn og tilganger

Alle må legges til som styremedlemmer på Altinn. Har folk for øvrig det de trenger av tilganger? Hva er status på @ififui-eposter?

- Eir, Sunniva, Olav, Liv og Annika har ikke tilgang til FK
- Om noen har nøkler til FUI sitt rom i FK, skal denne gis til Johanne
- Vetle må gi Olav admintilgang i nettbanken
- [Fui-kk@ififui.no](mailto:Fui-kk@ififui.no), [kursevaluering@ififuio.no](mailto:kursevaluering@ififuio.no) kan fjernes fui sin nettside (Bjørn) og de kan deaktiveres (Johanne). Liv må få tilgang til [ke@ififui.no](mailto:ke@ififui.no).
- Alle må ha tilgang til wiki. Johanne sitt ansvar.

Ansvarlig Johanne og Alina

### Sak 39/21: Hyttetur

Skal FUI dra på hyttetur? Når, hvor og hvordan?

- Hyttetur må skje i eksamensperioden 2021 eller januar/februar 2022. Budsjettet var i 2019 sist på 11k, og mat ble bestilt fra oda. 10 stk reiste på turen.
- 21-23 og 28-30 januar er helgene vi undersøker nærmere. Eir har ansvaret for dette.

Ansvarlig: Eir

### Sak 40/21: Diskutere merch

Hva skal FUI drive med det neste året? Hva er styremedlemmenes fanesaker?

- Olav undersøker hvilke midler vi kan bruke på merch.
- Eir lager en merch kanal i Slack der det kan diskuteres videre.

Ansvarlig: Eir

### Sak 41/21: Spikre fargen til FUI

Hva er egentlig FUIs signaturfarge? Hvilken skal vi velge og hva er koden for den? Skal vi ha et grafisk rammeverk?

- Vi har noen ulike forslag til farger for FUI. Diskusjonen tas videre der.

Ansvarlig: Eir

### Sak 42/21: Forslag om spørreundersøkelse

Spørreundersøkelse på sosiale medier: samle inn data og bruke dataen til å vise hva elevene mener og se hvor det er problematiske/vanskelige områder. Evt lage typ IN1000 seminar for andre fag der studenter sliter.

- Forslag om pågående spørreundersøkelse. Kursevalueringen er kun to ganger i året, og det hadde vært praktisk å ha et sted hvor studenter kan henvende seg hyppigere. Premiere bidrag? Vi må skape engasjement.
- Skal vi være aktive på instagram?

Ansvarlig: Eir

### Sak 43/21: Fanesaker

Hva skal FUI drive med det neste året? Hva er styremedlemmenes fanesaker?

- Instagram
- Rydde opp i regnskap + budsjett
- Gjøre oss mer tilgjengelige for studenter og finne ut av hva de mener om ulike temaer
- Få publisert kursevalueringene

Ansvarlig: Alina

### Sak 44/21: Kursevaluering

- Møte 27.10 mellom gammel og ny kursevalueringsansvarlig og fakultetet. Liv må ha tilgang til wiki og nettskjema. Uenighet om hvordan rådata samling skal og deling skal skje.
- Vi trenger en dag for rapportskriving. Tas på Slack.
- Rådataen er den viktigste å få “ferdig” fordi det skal brukes til å sette neste års pensum/forelesninger

Ansvarlig: Liv

### Sak 45/21: Arrangementsansvarlig

Noen som ønsker å være arrangementsansvarlig?

- Eir stiller til å være arrangementsansvarlig

Ansvarlig: Eir
