---
layout: page

title: 2021-12-21 Referat
published: true
referent: "Ukjent"
---

Referat fra styremøte den 21.12.21 kl. 12.00
Møtested: Zoom (finn lenke i Slacken)

Innkalt: Olav Haaland Moseng, Ingeborg Steel, Sunniva Sol Standnes Blix, Annika Willoch Olstad, Alina Krogstad, Johanne Thunes, Victoria Müller, Bjørn Fridtjof Arisland, Ada Akalin Akkøk, Eir Linnea Glimsdal, Tram Bich Michelle Nguyen, Liv Hilde Sjøflot

Tilstede: Alina Krogstad, Sunniva Sol Standnes Blix, Ada Akalin Akkøk, Eir Linnea Glimsdal, Liv Hilde Sjøflot, Johanne Thunes, Olav Haaland Moseng

### Sak 74/21: Godkjenne innkalling, saksliste og referat fra forrige møte

Kommentarer referatføres. Er det noen eventuelt saker?

Ansvarlig: Alina

Behandling: Ingen kommentarer.

### Sak 75/21: Representant til likestillings- og mangfoldsutvalget

Instituttet ber om at FUI sender en representant til likestillings- og mangfoldsutvalget som instituttleder skal sette ned. De ber om å få en fra styret og at de får vite hvem det er før nyttår så arbeidet kan starte i januar. Vi har ingen informasjon om møtehyppighet og omfang av arbeidet. Det er neppe lønnet. Hvem kan tenke seg å ta det?

Ansvarlig: Alina og Victoria

Behandling: Liv Hilde tar vervet. Alina varsler insituttett.

### Sak 76/21: Generalforsamling

Finner sted den 09.02.22 klokken 16.15 på Smalltalk. Hvem er det som går ut av styret? Forslag til vedtektsendringer presenteres.

Ansvarlig: Alina

Behandling: Leder redegjorde for endringene og styret bifalte dem. Ordlyden blir i tillegg lagt ut på Slack-kanalen.

Går ut: Eir, Eirik, Johanne

Til valg: Victoria, Bjørn

Sitter: Olav, Alina, Ada, Sunniva, Annika, Liv Hilde, Ingeborg, Tram

### Sak 77/21: Kursevaluering

Er evaluering sendt ut? Når sendes den ut? Er det gitt info til instituttet om når den sendes ut?

Ansvarlig: Liv Hilde

Behandling: Kursevalueringer går ut i dag. Purring går ut 15.01.22, og svarfrist 01.02.22. Liv Hilde anmodes om å sette en dato for skriving av rapporter, og levering av endelige rapporter til instituttet. Kursevalueringspromo i bokssapssalgsposene. På forrige UU fikk man vite at det jobbes sentralt med å lage et sentralisert skjema/løsning for kursevalueringer for det er flere som synes IFI gjør en god jobb. Men IFI ønsker ikke at et sentralt skjema skal erstatte IFI sitt.

Liv Hilde og Sunniva tar initiativ til et møte med Joshi og instituttet om hvilke endringer de eventuelt ønsker på skjemaet og hvem som gjør hva.

### Sak 78/21: Bokskap

Posesalg i januar: Skjer onsdag 26.januar og fredag 28.januar. Hvem kan stille? Plan for pakking av nett? Markedsføring? Standplass/salgsbod? Hva skal prisen per pose være?

Reglement for bokskap: Er det aktuelt med endringer på dette? Er det noe generalforsamlingen bør vedta, eller skal styret bare gjøre det? Prisen er f.eks. fastsatt av genfors, men vedtektene sier ikke at det må være slik.

Ansvarlig: Ada og Annika

Behandling: Ada bruker Slack til å finne ut hvem som kan stille og kontakter Eirik Ø for å finne ut om vi trenger tillatelse til å stå på stand. Pris per pose ligger hos Annika. Bokskapsreglementet må klargjøres. Ada og Annika lager et forslag som styret kan vedta. Prisen er ikke så viktig som inntekt, men mer som er kontrollmekanisme så det er ikke så viktig å justere den. Ada finner ut hva prisen er på MNSU, og så kan styret vurdere om de vil konsolidere prisen med deres pris.

### Sak 79/21: Merch

Status. hva er bestilt og hva ble prisen?

Ansvarlig: Annika og Eir

Behandling: Annika har bestilt 100 handlenett for cirka 3500 kroner. Annen merch er utsatt til neste år fordi det ble litt for dyrt.

### Sak 80/21: Ny lærer i IN1000

Alina sitter for FUI i komite til ansettelse av ny lærer for IN1000. Det blir prøveforelesninger i januar. Er det noen som har kommentarer eller innspill til hva som bør vektlegges?

Ansvarlig: Alina

Behandling: Les kursevalueringene fra tidligere år. Hvis noen har flere innspill, send dem i Slacken.

### Sak 81/21: Nettsiden

Sak fra forrige møte fortsetter. Hva er status for nettsiden? Hvordan er den i bruk? Skal vi gjøre som Navet og komme oss over på et lettbrukelig CMS? Trenger vi grafiske eller innholdsmessige endringer?

Ansvarlig: Ada og Bjørn

Behandling: Tar denne saken neste møte.

### Sak 82/21: Møtet med instituttet

Hva ble sagt på møtet med instituttet?

Ansvarlig: Alina og Victoria

Behandling: Oppsummering er publisert i Slacken og styret bifaller at vi fortsetter med det, så vi ikke trenger å lese opp alt som ble sagt i våre styremøter.

### Sak 83/21: Hyttetur

Ble det noe av eller utgår det? Skal vi eventuelt gjøre noe annet sosialt?

Ansvarlig: Eir og Tram

Behandling: Tram har tatt ansvar for dette. Tur i januar utgår. Kan vi finne en dag og stå på skøyter eller noe i januar? Noen må i så fall ta ansvar for det.

### Sak 84/21: Eventuelt

Møtene vil være annenhver tirsdag også neste semester. Følg med i Slacken.

Ansvarlig: Alina
