---
layout: page

title: 2021-11-16 Saksliste
published: true
referent: "Ukjent"
---

## Saksliste for styremøte den 16.11.21 kl. 14.15

Møtested: Møterom Awk (3118) på OJD

Innkalt: Olav Haaland Moseng, Ingeborg Steel, Sunniva Sol Standnes Blix, Annika Willoch Olstad, Alina Krogstad, Johanne Thunes, Victoria Müller, Bjørn Fridtjof Arisland, Ada Akalin Akkøk, Eir Linnea Glimsdal, Tram Bich Michelle Nguyen, Liv Hilde Sjøflot

Tilstede: Alina Krogstad, Sunniva Sol Standnes Blix, Johanne Thunes, Olav Haaland Moseng, Bjørn Fridtjof Arisland, Ada Akalin Akkøk, Eir Linnea Glimsdal, Ingeborg Steel, Annika Willoch Olstad, Liv Hilde Sjøflot er tilstede digitalt.

### Sak 56/21: Godkjenne innkalling, saksliste og referat fra forrige møte

Hvis det er merknader, noteres de. Referater fra høsten mangler på nettsiden?

Ansvarlig: Alina

### Sak 57/21: Endringer i roller

Eirik har trådt ut av styret. Vi trenger en ny på PR. Ada er interessert, men hvem skal da være bokskapsansvarlig? Bør vi fylle Eiriks plass før neste generalforsamling, og i så fall med hvilken rolle og hvilken person?

- Ada har sagt seg villig til å ta ansvar for PR :)
- Fylle Eirik sin plass eller la den stå åpen?
  - Vi lar plassen stå åpen til genfors, og etterfyller eventuelt da. Det er likevel lov å se etter potensielle kandidater.
  - Fylle til våren i stedet? Få folk til å møte opp på vårens gjenvalg.

Ansvarlig: Alina

### Sak 58/21: Status kursevalueringer

Hvordan går det med kursevalueringene? Er vi ferdige? Hva har vi lært av prosessen? Må vi gjøre noe etterarbeid? Dokumentasjon?

- Nesten alle er ferdig skrevet. Frist for hver enkelt rapport er ut i dag. 09.12 for sluttrapport til joshi.
- Korrekturlesing deles ut ved slutten av dagen. Liv Hilde og Sunniva skriver i slack. Frist på korrekturlesing midnatt 23.11.

Ansvarlig: Liv Hilde og Sunniva

### Sak 59/21: Merch

Skal vi bestille diverse FUI-merch til å dele ut på f.eks. stands og arrangementer? Noen tanker om hva slags merch? Hvor mye penger kan/vil vi eventuelt bruke på dette? Noen erfaringer med hvor vi kan bestille fra?

- Kameracover (TYNN OG LITEN)
- Handlenett (Kan også brukes til salg av bokskap)
- Miljøvennlig merch
- Hengelåser
- (Klistremerker/vanntatovering/teip med fui logo)
- Olav kommer med forslag til budsjett for dette
- Annika og Eir handler inn det de vil ha

Ansvarlig: Annika og Eir

### Sak 60/21: Julebord

Kort info om dato for julebord/styremiddag. Hvor vil dere spise?

- Julebord er 22 november. SKRIV DET I KALENDEREN
- Bord på Teatro kl 18:00

Ansvarlig: Eir

### Sak 61/21: Oppdatering fra MNSU etc.

Læringsmiljøundersøkelse, studiebarometer og allmøte.

- Alina fikk epost fra Stephan Opehen om å legge til spørsmål om læringsmiljø i KE. Det har vi sagt nei til. Vi er likevel veldig positive til en slik undersøkelse, men vi lar KE være for seg selv.
- Studiebarometer sliter veldig med å få inn svar. IFI gjør det dårlig på svarprosent. Kan vi gjøre noe for å få opp svarprosent? Ada legger ut godene ved å svare på undersøkelsen på instagram/facebook.
- Allmøte for MNSU. Spre den informasjonen. 16:15 torsdag 02.11. VI må henge opp plakater.
- Olav og Johanne henger opp plakater

Ansvarlig: Alina

### Sak 62/21: PR

Hva gjør vi med PR-området? Skal vi sette oss noen mål for vår tilstedeværelse i SoMe? Hvem gjør hva?

- Ada poster regelmessig og har allerede en ting som skal postes ut
- Konkurranser
- Høydepunkt på instagram der vi forklarer hva FUI er
- Be om ønsker til institutet. Lage en julegreie.

Ansvarlig: PR-ansvarlig

### Sak 63/21: Eventuelt

Eventueltsaker må meldes inn ved møtestart.

- UU-møtesak, plasser på UiO (Johanne)
  - Det er veldig mange studenter på IFI nå, og det er vanskelig å vite om man sitter på riktig sted ut i fra hva slags sted man skal sitte. Det blir forstyrrelser og dårlig med plass.
  - Påvirker også gruppetimer
  - Ta det med til fakultetet
  - Telefonbokser?

Ansvarlig: Alina
