---
layout: page

title: 2021-12-06 Saksliste
published: true
referent: "Ukjent"
---

## Saksliste for styrem√∏te den 06.12.21 kl. 14.15

M√∏tested: Zoom

Innkalt: Olav Haaland Moseng, Ingeborg Steel, Sunniva Sol Standnes Blix, Annika Willoch Olstad, Alina Krogstad, Johanne Thunes, Victoria M√ºller, Bj√∏rn Fridtjof Arisland, Ada Akalin Akk√∏k, Eir Linnea Glimsdal, Tram Bich Michelle Nguyen, Liv Hilde Sj√∏flot

Tilstede: Alina, Annika, Liv Hilde, Victoria, Sunniva, Ada, Olav, Bj√∏rn

### Sak 64/21: Godkjenne innkalling, saksliste og referat fra forrige m√∏te

Veldig fint at de som er forhindret sier ifra, s√• man kan vite om man er vedtaksdyktige og om det er vits i √• ha m√∏te. Leder ber ogs√• om at medlemmene skjerper seg n√•r det gjelder √• svare p√• Doodles om m√∏tetidspunkter, og generelt √• f√∏lge med p√• kommunikasjon i Slack.

Ansvarlig: Alina

### Sak 65/21: Status kursevalueringer

Hvordan g√•r det med kursevalueringene? Er vi ferdige? Har vi f√•tt noe tilbakemelding fra instituttet?

- Liv Hilde mailer med Joshi. Avventer svar p√• sist sendte.
- Hovedrapporten frist 9. desember 12:00 (klart da til UU-m√∏tet 16. desember)
- Det gjenst√•r √• sende ut rapportene og lage ferdig hovedrapporten
- Vi skal lage skjema til neste semester
  - N√•r skal det sendes ut? Etter eksamen? Har bidratt tidligere til at svarprosenten blir lavere.
- Eir Linnea, opprette et nytt skjema for tilbakemeldinger fra elever som velger √• droppe ut av fag.

Ansvarlig: Liv Hilde og Sunniva

### Sak 66/21: Merch

Er det noe nytt?

- Hvor mye penger til merch?
- Handlenett (100) skal handles inn (til blant annet bokskapssalg)
- Webcam cover (250)
  - Vi fortsatte √• dele ut de gamle kameradekselene ganske lenge. Tror ikke 1000 er for mange om de er billige.
- Tannb√∏rste (200)
- Vanntatovering
- Annika og Eir sender over et forslag til Olav og bestiller f√∏r jul

Ansvarlig: Annika og Eir

### Sak 67/21: Eksamener og corona

Vi har f√•tt en epost om eksamener som ogs√• er g√•tt til STUT. Alina redegj√∏r.

- Orientering fra Alina. Stut er studentutvalget. Klage fra en student om at UiO ikke tilbyr hjemmeeksamen.
  - Egenerkl√¶ring ble ikke gjeninnf√∏rt f√∏r for noen dager siden (noen dager f√∏r 6. desember). Da er det allerede mange som har gjennomf√∏rt ulike eksamener.
- Hvorfor klarer ikke UiO √• omstille seg like raskt som BI og NTNU?
- Det er ubehagelig for studenter √• sitte i silurveien. √òker sjansene for √• ta med smitte hjem til jul.
- Svar fra Miriam ang underskriftskampanje: Today at 2:57 PM

Hei, rundt kl.12 s√• hadde vi over 40 underskrifter! üòÑ Julian (ifi-server admin) har kontroll over google forms, s√• jeg venter faktisk p√• svar fra han ang√•ende hvor mange vi har n√•. Jeg takker gjerne ja til hjelp, det hadde bare √∏kt sjansen for at vi f√•r gjennomslag!

Ansvarlig: Alina

### Sak 68/21: PR

Status? Hva gj√∏res og hva trenger Ada at vi andre gj√∏r?

- Ha noe ‚Äújulete‚Äù i sosiale medier, men hva?
  - Ikke julekalender i √•r
  - Forslag om oppsummering fra m√∏te med instituttet

Ansvarlig: Ada

### Sak 69/21: Nettsiden

Hva er status for nettsiden? Hvordan er den i bruk? Skal vi gj√∏re som Navet og komme oss over p√• et lettbrukelig CMS? Trenger vi grafiske eller innholdsmessige endringer?

- Oppdatere design p√• nettsiden? M√• tas opp igjen senere n√•r Bj√∏rn er med :)

Ansvarlig: Ada og Bj√∏rn

### Sak 70/21: Agenda til m√∏tet med instituttet

Hva skal vi ta opp p√• siste m√∏te med instituttet

- - Ta opp underskriftskampanjen (hjemmeeksamen)
  - Plassproblemer (forskjellig hos alle instituttene)

Ansvarlig: Alina og Victoria

### Sak 71/21: Generalforsamling

Vi m√• finner en dato, begynne √• jobbe med vedtektene etc.

- Genfors tidlig i februar?
- Onsdag 09. februar 16:15 med pizza klart
- Eir, Johanne blir nok ikke med videre. Litt usikkert med Victoria og Bj√∏rn.
  - F√• inn noen som er gode p√• arrangement
- Alle m√• begynne √• tenke p√• vedtektsendringer
  - Endre p√• antall for √• v√¶re vedtaksdyktige?
  - Antall oppm√∏te p√• genfors

Ansvarlig: Alina

### Sak 72/21: Bokskapssalg i januar

N√•r skal det skje? Hva m√• gj√∏res? Er vi i rute?

- Venter p√• handlenett
- Dato er satt til 26. og 28. januar hvor vi selger handlenettene

Ansvarlig: Ada og Annika

### Sak 73/21: Eventuelt

Eventueltsaker m√• meldes inn ved m√∏testart.

Ansvarlig: Alina
