---
layout: page

title: 2024-01-15 Referat
published: true
referent: "Helene Nordrum Grun"
---

# Referat for styremøte den 15.01.24 kl. 16:15 - 18:00

### Møtested

Eta (2. etg i tårnet)

Orienteringssak: O

Vedtakssak: V

Diskusjonssak: D

### Innkalte

Helene Nordrum Grun, Miriam Adara Thon Flaarønning, Peter Petersen-Øverleir, Arin Løken, Jonas Evang, Julie Grihamar, Kavin Thas, Matz Overby, Oliver Ruste Jahren, Sofie Larssen Markeset, Sunniva Sol Standnes Blix, Synnøve Nordvik Helgesen, Tram Bich Michelle Nguyen

### Til stede

Helene, Julie, Oliver, Sofie, Synnøve, Jonas, Matz, Peter

## Sak 01/24: Godkjenne innkalling, saksliste og referat fra forrige møte V

Ansvarlig: Helene

Behandling: Godkjent

## Sak 02/24: Oppdatering fra ansvarsområder O

Ansvarlig: Helene

Behandling:

### Bacheloravslutning

- Møtetid: torsdag 8. februar, 14:15 - 16:00.
- Synnøve chiller med dette.
- Retningslinjer?
  - Ingen alkohol siden det er penger fra admin.
  - Ingen feiring for å ha fått vitnemål. (siden man feirer før folk faktisk _har fått_ vitnemål)
  - Mer en avslutning enn en vitnemålsutdeling.
- Vi tenker det er fint å lære litt av robotikk og digøk sine tidligere arrangementer da de har hatt noe lignende(?).

### Green Council

- Synnøve skal finne ut av energibruk på bygget, OJD og KNH.
- Se på hvordan bærekraft kan inkluderes i emner.

### Web (Bokskap)

- Å lage et system stiller spørsmål til bærekraft.
- Peter er gira.
  - “Ting blir enklere enn det er nå”.
- Er ET system bedre enn INGEN system?!
- Synnøve og Helene er gira på å være med på det.
- FUI på github.
- I så fall kommer det til H24.
- Oppdrag, betalt, alt er mulig?

### Bokskap

- Oliver er en helt på mail.
- Det løser seg, han har kontroll.
- Krisen er avverget.

## Sak 03/24: Etterbehandling av klipte skaplåser D

Ansvarlig: Oliver

Behandling:

- Vi har ingen liggende per nå.
- Gi de neste klipte låsene til personen som har etterspurt dem.
- Vi spør om personen som ønsker låsene vil være med på offisiell klipp, kanskje hun vil dirke litt.

## Sak 04/24: Definere betalingsfrist for bokskap V24 O

Ansvarlig: Oliver

Behandling:

- Det hadde vært fint å revidere reglementet for bokskap litt.
- Oliver er offisiell bokskap-person i alle fall frem til nytt styre.
- Oliver prøver å komme med nytt forslag for kjøreplan.
- Prisen må bestemmes på genfors.
- PLANEN ER:
  - Vi setter en dato: 9. feb for å betale for bokskap
  - Lapper henges opp asap med info.
    - Oliver gjør det nå på lørdag, den 20.
  - Dagen etter fristen henger vi opp en lapp.
    - “Du har ikke betalt, betal ellers klipper vi DENNE datoen”.
    - “Vi har åpent kontor til å hente ting DENNE UKEN på DISSE TIDENE”.
  - Vi klipper på den 24. februar.

## Sak 05/24: Eventuelt

Ansvarlig: Helene

Behandling:

### KE

- En liten push om å fylle ut KE fra H23.
  - Synnøve snakker med SoMe.
  - Oliver kan legge det ut på FB (hvis han får tilgang?).
  - Jonas bruker Joshi til å sende nedover, altså til emneansvarlige som var H23.

### Genfors

- Rom er booket (sånn potensielt, det er bare admin som ikke har svart enda).
- Vi må fikse sushi på en bedre måte denne gangen.
- Helene finner ut av hva hun skal gjøre.
- Verv åsånn må fornyes (=> finn ut hvilke verv som skal på valg).
- Uken etter er det satt en dato for opplæring til vervene.
- Dagen etter, 1. feb har vi overlapp/orientering med nytt styre.
- Innkalling må sendes ut to uker før.
  - Det er nok at vi bare legger det ut på FB.
  - Ka kan gjøre akkurat det i alle fall.
  - Vi burde også jobbe litt med rekrutteringen.

### GALLA

- FUI har én plass, dab.
- Typisk at leder drar da.
- Vi finner plass i budsjettet til gave.

### Worshop med Synnøve

- Til den 1. feb dagen.
- Digøkeren snakker for seg selv.
- Motivasjon.
- Jobbe sammen som et team.
- Hvordan få til mer arrangementer, de KULE tingene, ikke bare drift.
- Bli kjent med hverandre og seg selv, som FUI medlem.
- Få med en (eller flere?) gjest(er) som har vært i FUI før.
  - Joshi eller Lars Tveito typ.
- Synnøve lager et utkast til dette.

### Referater fra FUI-møter

- Skal vi legge dem ut?
- Da må de renskrives i alle fall.
- Det virker litt omfattende.
- Det er litt viktig da.
- Dette virker litt som hjertesaken til Peter på en måte.
- Skal vi starte nå - 2024?
  - Oliver er sykt gira på det faktisk!
    FB tilganger
- Vi ser på det etterpå.

### Nøkler

- Helene tar kontakt med admin igjen.
- Peter er skeptisk på nøkkelboks, men Helene synes det er en god idé.
  - Helene ser også Peter sine perspektiver på at koden på nøkkelboksen kommer til å havne på avveie.
- Se på muligheten for å få masse nye nøkler da.

### Brreg

- Skal vi vente til neste styre kanskje?

### SiO-Foreninger

- Skal vi registrere oss som SIO-forening.
- Peter skal finne ut om vi er med allerede.

## Sak 06/24: Møtekritikk

Ansvarlig: Helene

Behandling:

- Dårlig valg av rom, Eta passet ikke bra. (forvirring rundt om rommet var satt eller ikke)
- Noen får ikke varslinger, Helene tar ikke ansvar for det.

[//]: # " vim: set spl=nb: "
